# 应收款项融资发生公允价值变动的分录

提问人：makubex2020 时间：2021-01-05 08:05:08
应收款项用于核算以公允价值计量且其变动计入其他综合收益的应收票据和应收账款等，怎么去确认公允价值是否发生变动？原先在应收账款或应收票据核算时，会考虑坏账准备的计提，这种考虑是算公允价值变动还是信用减值？

回答人：chenyiwei
应收款项可收回金额的变动也是其公允价值变动的来源之一。理论上可能导致应收款项债权的公允价值发生变动的原因，包括债务人信用风险和利率、汇率变动等市场风险。现在的会计模式就是将信用风险导致的可收回金额波动体现在损益中，将其他来源导致的公允价值变动体现在其他综合收益中。
关于期末会计处理，在准则应用指南中已有明确，即首先计量其期末公允价值（理论上等于可收回金额按资产负债表日的现行利率、汇率折现），确认公允价值变动计入其他综合收益；其次按照预期损失模型进行减值测试和确认信用减值损失，计入损益，并作为对其他综合收益的调整。经过这样处理后，其他综合收益中保留的余额只是信用风险以外的其他来源导致的公允价值变动的影响。